臺灣高等法院臺中分院刑事判決　　　　93年度上訴字第1698號
上　訴　人
即　被　告　宙○○
　　　　　　午○○
上 列 二人
共　　　同
選任辯護人　未○○　律師
上列上訴人等因常業詐欺等案件，不服臺灣彰化地方法院92年度
訴字第1297號中華民國93年9月10日第一審判決 （起訴案號：臺
灣彰化地方法院檢察署92年度偵字第7444、7445號），提起上訴
，本院判決如下：
    主  文
原判決撤銷。
宙○○、午○○共同以犯詐欺罪為常業，宙○○累犯，處有期徒
刑壹年捌月，午○○處有期徒刑壹年陸月。
在附表一所示在職證明書與薪資袋上所偽造之署押及印文、及扣
案如附表二所示偽造之個人及公司行號印章、及附表四所示之物
，均沒收。
    事  實
一、宙○○與午○○係夫妻關係，宙○○曾於民國（下同）九十
    年間，因犯偽造文書罪及重利罪，經本院分別判決處有期徒
    刑二月、四月，並定應執行為有期徒刑五月確定，甫於九十
    年八月十五日易科罰金執行完畢。
二、宙○○原在彰化縣員林鎮○○路○段一一○巷二七號房屋經
    營「南雲實業有限公司」（但在本案案發之前已經解散，以
    下簡稱為南雲公司），但營業狀況不佳，且宙○○另外經營
    之南雲加油站亦經債權人聲請法院查封拍賣。宙○○與午○
    ○二人因財務狀況不佳，二人竟共同基於意圖為自己不法所
    有之常業詐欺犯意及行使偽造私文書、特種文書之概括犯意
    聯絡，自九十一年十二月間某日起（起訴書載為自九十二年
    二月間起），在彰化縣員林鎮○○路○段一一○巷二七號房
    屋，仍以南雲公司名義，並先後僱用不知情之張威凱、陳晏
    妮、劉慧敏分別在上址擔任清潔、會計、文書處理及助理等
    工作，對外以經營代辦現金卡及行動電話為名招攬業務，而
    為下列各項犯罪行為，宙○○及午○○並恃此詐欺所得維生
    ，均以之為常業。宙○○及午○○之犯罪行為如下：
（一）宙○○及午○○二人之犯罪分工方式，係由午○○負責在
      現場製作不實之申請資料及應付銀行徵信之應對資料，蕭
      鴻樺除在幕後統籌全部業務之外，有時亦會招攬客戶，並
      在現場接待申辦人。其等二人並另以：每介紹一人前來申
      辦，可得新台幣（下同）一千元到三千元不等之介紹費為
      詞，誘使不知情之黃東琴、吳永森、許火盛、張文章、余
      林義、戌○○○、許明博、張順化、張盛、張威凱等人代
      為招攬無業遊民、智能不足者或其他急缺現金周轉之人前
      來申辦現金卡（其中張文章介紹戌○○○、辛○○等人，
      黃東琴介紹丑○○等人，吳永森介紹酉○○等人，許火盛
      介紹卯○○、張俊等人，余林義介紹甲○○等人，戌○○
      ○介紹巳○○等人，許明博介紹丁○○等人，張順化介紹
      林澨釧等人，張盛介紹辰○○等人，張威凱介紹壬○○等
      人），俟當不特定人前來探詢申辦現金卡時，即由宙○○
      或午○○向有意申辦現金卡之人誘稱：辦理現金卡可向銀
      行小額貸款，銀行核卡領款後，不必還款，一切交由其等
      負責處理即可，但須將放款之金額與其等平分云云，致使
      附表一所示之地○○等人在被利誘下，因欠缺判斷力而同
      意申辦現金卡。宙○○、午○○明知附表一所示前述等人
      之身分與附表一所示各家銀行所定之現金卡申辦資格不符
      ，且欠缺償款之資力，竟仍要求附表一所示之人先在其等
      事先所擬製之空白的「委辦貸款協議書」上簽名，並即交
      付身分證及印章供其等影印留存，未交印章者，則由午○
      ○到彰化縣員林鎮○○路與中山路之三角公園等處找不知
      情之刻印商代為刻立，並先後利用不知情之刻印商人偽造
      附表二所示之公司行號印章以為日後偽造私文書預備之物
      ，再由申辦人於空白之現金卡申請書上簽名後，其餘則委
      由宙○○、午○○二人處理，宙○○、午○○二人遂於附
      表一所示之申辦日期前，在其等上開處所，於申辦人之現
      金卡申請書上之身分與職業欄位處，偽填不實之資料，並
      依各家銀行的要求，偽製不實之薪資表、在職證明書等文
      件（參見附表一所示），再以自己或楊瑞鑫（已歿）等人
      頭名義申請地面電話十九具及行動電話十一具裝置在上開
      地點內（電話號碼參見附表五、六），且由午○○本人或
      由其指示陳晏妮將上開申辦人之申辦資料依照所申辦之各
      家銀行查詢徵信所需之相關資料製作應對資料共四本及客
      戶資料簿四本，以備應付銀行之電話徵信，再連同上開所
      偽造、內容不實之申請書、委託書持向附表一所示銀行申
      辦現金卡而據以行使上開偽造之私文書，俟當附表一所示
      銀行依照申請書所填載之聯絡電話撥打電話查詢、徵信之
      際，因所留之電話係裝設在南雲公司上開處所內，遂由宙
      ○○或午○○假冒係被查詢徵信之對象而冒名回應（視申
      辦人之性別而定，男性由宙○○回應，女性則由午○○回
      應），致使附表一所示之銀行徵信人員不知有異而陷於錯
      誤，而核貸如附表一所示之金額給申辦人，並通知如附表
      一所示申辦人本人前往領取現金卡。宙○○、午○○即駕
      車或搭乘大眾運輸工具陪同附表一所示之人前往如附表一
      所示銀行之台中縣豐原市、彰化縣彰化市或員林鎮等營業
      處所領取，並由午○○負責帶同附表一所示申辦人進入領
      取現金卡，之後午○○再向申辦人謊稱銀行僅核准附表一
      所示之金額，致使申辦人誤認銀行僅核貸附表一午○○所
      述之額度而陷於錯誤，之後午○○即持申辦人之現金卡，
      在銀行提款機上輸入銀行所提供之密碼，致使銀行之自動
      提款機誤以午○○乃係真正之持卡人而陷於錯誤，依指示
      交付所提金額給午○○，午○○即將其向申辦人謊稱銀行
      所核貸之金額的一半交付給申辦人，再假借可另以所申辦
      之現金卡向其他銀行申辦現金卡或代繳利息為由，留置保
      管申辦人之現金卡，並即在各銀行之自動提款機上變更現
      金卡提領密碼，以前述詐騙銀行提款機之手法，將其餘之
      金額全部提領，致生損害於附表一所示銀行、申辦人及其
      他被偽造人。
（二）宙○○、午○○又與許火盛、詹聰共同基於前開犯意聯
      絡，明知許火盛乃係計程車司機，並非榮盛檜木桶檜木聞
      香罐公司之負責人（下稱榮盛公司），而詹聰平日係以
      打零工為業，並非田中發鐵工廠之負責人（其自稱曾在二
      十年前成立田中發鐵工廠而擔任負責人，然該工廠在二十
      年前就已經結束營業），竟於九十二年五月及六月間，共
      同於宙○○上開處所，偽造不實之申請書及相關資料，騙
      稱其二人分別係榮盛公司與田中發鐵工廠之負責人，據以
      向聯邦銀行及大眾銀行申辦信用卡而為行使，致使銀行在
      誤信其等之申請資料的情況下，分別於同年五月六日及六
      月十八日，同意其等核貸三萬元及四萬，其二人即將所得
      分與午○○三千元及二千元，致生損害於聯邦銀行及大眾
      銀行之利益。
（三）宙○○、午○○復承上開犯意聯絡，於九十二年六月間，
      當賴振揚帶同其子賴世杰前來辦理現金卡時，先指示賴世
      杰在空白之大眾銀行現金卡申請書上簽名後，於該申請書
      上虛偽記載賴世杰為「世裕資源回收公司」之經理等不實
      資料，再持該內容不實之申請書等資料，據以向大眾銀行
      豐原分行申辦現金卡，致使大眾銀行承辦人員在受騙下陷
      於錯誤，於同年、月十三日，同意貸與賴世杰四萬元，足
      生損害於大眾銀行之利益，宙○○、午○○二人竟利用賴
      世杰智能不足之機會，由午○○帶同賴世杰至大眾銀行豐
      原分行將現金卡領出後，午○○即以上述方式，輸入現金
      卡之密碼，致使大眾銀行之自動提款機誤以為午○○為賴
      世杰本人，而交付二萬元二次與午○○，午○○於領得款
      項後，竟向賴振揚父子謊稱銀行並未核准，致使賴振揚父
      子陷於錯誤，任由宙○○、午○○二人取用其現金卡。
（四）宙○○、午○○二人另利用代人申辦行動電話之機，於九
      十二年五月間，在上開處所，當乙○○、戊○○前來申辦
      行動電話時，利用其二人所交付影印之國民身分證、私章
      及請求代為刻立之私章，持大眾銀行現金卡之申請書向乙
      ○○二人騙稱係行動電話申請書，使乙○○二人在誤認下
      ，而在現金卡申請書上簽名，午○○並在申請書上虛偽記
      載其他不實之資料，再持乙○○二人所交付或請其代刻之
      私章，分別於申請書上盜蓋五枚及四枚之印文後，持該偽
      造之申請書，向大眾銀行豐原分行申辦現金卡，致使該銀
      行承辦人陷於錯誤下，分別於同年、月九日及十三日，同
      意核准其借貸八萬元及七萬元而受有不利益，午○○帶同
      乙○○二人前去領取現金卡後，即以同一手法，從銀行之
      自動提款機騙取八萬元及七萬元。
（五）宙○○、午○○二人復於上述時、地，偽造巳○○、許火
      盛等人之在職證明書、薪資袋及附表一所示各家銀行之現
      金卡申請書等資料，預備再以前述手法向各銀行詐騙財物
      。
三、嗣至九十二年七月十四日十五時許，為警持搜索票在上址查
    獲，除扣得附表二所示偽造之個人及公司行號印章（連同上
    開印章，共查獲私章七十二顆、公司行號章四十七枚）外，
    並扣得附表四為宙○○、午○○所有並供或預備用供上開犯
    罪使用之地面電話十九具、行動電話十一具、各家銀行查詢
    應對資料簿四本、聯邦銀行現金卡明細簿一本、大眾銀行現
    金卡申請書影本簿一本、支出傳票四本（原起訴書載為六本
    ，實係包括下列收入傳票及轉帳傳票各一本）、收入傳票一
    本、轉帳傳票一本、在職證明書等資料一袋、委辦協議書一
    袋、雜項簿一本、客戶登記簿四本、銀行申請書一袋、空白
    在職證明書一袋、銀行申請書影本三袋等物（詳見附表四）
    ，以及查扣行庫存摺、金融卡、現金卡八十一份（含密碼條
    ，聯邦銀行部分並含存摺）、現金三萬元（以酉○○之現金
    卡所提領），始知上情。
四、案經彰化縣警察局員林分局移送臺灣彰化地方法院檢察署檢
    察官偵查起訴。
    理  由
一、本案上訴人即被告（以下簡稱為被告）午○○固不否認伊確
    確有於上述時、地，以代理申辦現金卡名義，招攬附表一所
    示之人及許火盛、詹聰、乙○○、戊○○、賴世杰等人，
    由其本人或指示其所雇用不知情之陳晏妮、劉慧敏代為填具
    現金卡申請書，並製作相關附表一玄○○、庚○○、壬○○
    、丁○○、子○○等人之在職證明書、薪資袋、銀行對應資
    料簿、客戶資料簿等相關申請資料，以附表一所示申辦人及
    許火盛、詹聰、乙○○、戊○○、賴世杰等人名義，向附
    表一所示之銀行申辦現金卡獲准，事後並向附表一所示之申
    辦人及許火盛、詹聰收取佣金及利息，且其確有於上述時
    間，在彰化縣員林鎮地區委請不知情之刻印商代為刻製附表
    二所示之印章等事實，惟被告午○○與宙○○均矢口否認伊
    等二人有公訴人所指訴之上開常業詐欺等犯行，被告宙○○
    辯稱：伊自九十一年底起，即在彰化縣田中鎮○○街一一五
    巷三十號之育林數學補習班任職，上開申辦現金卡之業務，
    均是午○○個人在經營辦理，與伊無關，伊因與午○○係夫
    妻關係，彰化縣員林鎮○○路○段一一○巷二七號房屋又屬
    老家，故有時才會到上開處所，並與午○○之客戶聊天，陳
    晏妮前來應徵時，伊正好在家，當時伊係在看電視，並未參
    與應徵陳晏妮，伊並未與午○○共同經營上開業務，應不為
    罪等語。被告午○○則辯稱：伊代辦之現金卡，均是受附表
    一所示之申辦人及許火盛等人之委伊而代為申請，申請資料
    、在職證明書及薪資袋亦係照申辦人所述代為製作，因有部
    分之申辦人並無聯絡電話，故伊即在申請書上代申辦人填載
    伊裝設在上開住所之電話，以便銀行聯絡時代為答覆，或請
    申辦人在場直接與銀行人員應答，伊只向申辦人收取核准金
    額的百分五到十作為佣金，有的申辦人會自願留下三個月到
    半年的利息請伊代為繳納，且核卡後是申辦人自行去領款的
    ，伊並未詐騙銀行或申辦人，且附表二之公司行號印章，亦
    是申辦人委託代為刻立，部分是伊親友所遺留，並非偽造等
    情。
二、然查：
（一）本案被告宙○○、午○○二人上開犯罪事實，業據證人即
      附表一所示之被害人地○○等人、及被害人賴世杰、乙○
      ○、戊○○等人，分別於警、偵訊中、或原審法院審理時
      ，分別指證甚詳（其中張文章、辛○○、戌○○○等人於
      原審法院審理時所證與其等在警訊時之指述有明顯之出入
      部分，另如後述），核與證人許火盛、詹聰、賴振揚、
      吳永森、陳晏妮、劉慧敏、張威凱、黃東琴、張俊、曹炳
      烈、陳妙芳、劉昌仁等人於警訊、偵查或原審法院審理時
      ，證述被告二人共同以前述方式經營現金卡申辦業務等情
      節大致相符。其中，證人曹炳烈及被害人庚○○、玄○○
      、辰○○等人於警訊或原審法院審理時，並明確證說：當
      時被告二人確有向其等表示辦卡後，縱使繳不出利息也沒
      關係，由其二人負責等語。另被告二人為許火盛、詹聰
      二人申辦之現金卡，其申請書上所記載之內容亦屬不實，
      此亦經許火盛、詹聰二人先後於警訊、偵查或原審法院
      審理時證述明確（詹聰雖自稱其乃係田中發鐵工廠之負
      責人，然其又自承該工廠早於二十餘年前即已停業，其於
      申辦現金卡時係以打零工維生，是其於申辦現金卡時，顯
      非田中發鐵工廠之負責人，又查其於申請書上所留之聯絡
      電話0000000之裝機人為午○○，亦非其個人之電
      話）。復有附表一所示之現金卡申請書、偽造之在職證明
      書、薪資袋（以上為影本）附卷可稽，及有附表二所示之
      公司行號印章扣案可證，暨有附表四所示之電話十九具、
      行動電話十一支、現金卡八十一張、各家銀行查詢應對資
      料簿四本、聯邦銀行現金卡明細簿一本、大眾銀行現金卡
      申請書影本簿一本、行庫存摺、金融卡、銀行金融卡、現
      金卡申請書二袋、在職證明書等資料一袋、委辦協議書一
      袋、雜項簿一本、客戶登記簿四本、銀行申請書一袋、空
      白在職證明書一袋、支出傳票四本、收入傳票一本、轉帳
      傳票一本、銀行申請書影本一袋及以酉○○之現金卡所提
      領之三萬元等物扣案可相佐證，是公訴人前開起訴，應屬
      有據。
（二）被告午○○雖曾於原審法院否認有以南雲公司名義對外營
      業，並以前開情詞置辯，然查其於檢察官初訊時原即自承
      係以南雲公司名義，對外從事代辦現金卡業務，並徵聘會
      計、助理等情（見九十二年度偵字第五六八九號偵查卷第
      一冊第二三四頁），且被害人林澨釧於警訊時亦明確指證
      被告午○○與宙○○二人確係在上址以南雲公司名義對外
      招攬業務等語（見同上開偵查卷第三七頁），證人陳晏妮
      、劉慧敏於警訊時亦均一致證稱其等乃係在南雲公司上班
      等語，則被告午○○其後否認之詞，顯非事實。又被告午
      ○○坦承其確有為附表一之被害人天○○等人、及賴世杰
      、乙○○、戊○○、許火盛、詹聰等人填製現金卡申請
      書及在職證明書、薪資袋相關資料，並代為刻立公司行號
      章及私章後，據以向上開銀行申辦現金卡，其並將申辦人
      之相關資料製成「銀行查詢應對資料簿」四本（內含大眾
      銀行、聯邦銀行、泛亞銀行及各銀行所用過之電話）及客
      戶資料四本等事實，雖辯稱該等資料均係依照申辦人之陳
      述所製作云云，然查上開申辦人於申辦時之職業與聯絡方
      式，均與申請書上所記載之資料未相符合，明顯有虛偽不
      實之情形，此據上開申辦人於警訊、偵查或原審法院審理
      時證述詳細，其中附表一申辦人庚○○共申辦大眾銀行、
      台灣土地銀行及聯邦銀行等三家銀行之現金卡，然查其於
      台灣土地銀行之申請書上所記載之職業為子龍水果蔬菜批
      發公司之負責人，聯絡電話為0000000，其於聯邦
      銀行之申請書上所登載之職業則變為明新眼鏡行之負責人
      ，聯絡電話則為0000000，而查所扣偽造之巳○○
      的在職證明書、薪資袋上，庚○○竟又變成勝利鐵工廠之
      負責人，成為巳○○之老闆，其竟同時具有三種身分而經
      營三種完全不相同之事業，尤其甚者，庚○○於原審法院
      審理時，明白證稱其並無兄弟，但其於上開三份申請書上
      之聯絡人卻均記載為庚○○之兄弟洪萬鐘（於聯邦銀行之
      申請書上，係記載洪萬鐘為庚○○之弟，於大眾銀行之申
      請書上洪萬鐘則變成庚○○之兄）；又於壬○○所申辦之
      大眾銀行與台灣土地銀行現金卡之申請書上職業欄處雖均
      登記壬○○之職業為西部貨運行之負責人，然其聯絡電話
      卻分別登記為0000000及0000000（裝機人
      為被告宙○○之弟蕭國煙），且其於台灣土地銀行所登記
      之聯絡人竟為被告二人所雇用之張威凱，而查所扣之支出
      傳票中記載，張威凱因介紹壬○○辦現金卡而向被告二人
      支領了一千六百元之介紹費，壬○○之申請書上竟將張威
      凱記載為聯絡人，難謂未有規避銀行徵信之意；再丁○○
      於大眾銀行現金卡申請書上所登記之職業為添財餐廳負責
      人，聯絡電話為0000000，於台灣土地銀行現金卡
      申請書上之職業則變為財生海產小吃部負責人，聯絡電話
      0000000（原裝機人為午○○），其聯絡人張萬生
      之聯絡電話0000000之裝機人竟為午○○，上開申
      辦人申辦之資料明顯不符，此均經被告將該等資料登載在
      其所製作之各銀行查詢應對資料或客戶資料登記簿中，是
      縱申辦人係自行陳報不實之資料，被告亦應可比對查明，
      自不能推諉不知，而查其中有部分登記之聯絡人或聯絡電
      話，竟係被告所雇用之員工及被告或其家人所裝設之電話
      ，而所扣得之電話或行動電話上，甚至黏貼有不同姓名之
      貼紙，就此，被告午○○雖辯說係因部分之申辦人並無聯
      絡電話，故其乃提供電話給申辦人使用，而行動電話則是
      申辦人留在其處所，以備銀行聯絡時，由其通知申辦人前
      來接聽云云，然查證人即被告二人所雇用之陳晏妮於警訊
      時卻證說：被告午○○與宙○○曾交待若有銀行打電話來
      催繳客戶款項，應交由其二人接聽等語（見上開偵查卷第
      七六頁），證人即亦為被告二人所雇用之劉慧敏亦於原審
      法院審理交互詰問時明確證述：（檢察官問：在南雲公司
      上班期間，如銀行要徵信申請人，由何人處理？）女生由
      被告午○○，男生由被告宙○○接洽，因為被告午○○有
      交待說電話要轉由其二人接聽等情（見原審法院九十三年
      七月二十三日筆錄），其二人所證顯與被告之說詞大相逕
      庭，而依證人所述情節，實已足以認定被告確有在申請書
      上登記不實之資料與聯絡電話以規避銀行業者徵信之惡意
      ，且查本案已扣得被告午○○所製作之上開銀行應對資料
      簿，被告午○○除把各申辦人之申辦資料製冊、並在其上
      註記相關之應對資料外，其並將在各銀行已使用過之電話
      予以記錄成冊，實有避免重復使用之意，是被告若非有意
      以前述手法詐騙銀行，其實無逐一記載申辦人之相關資料
      之必要，且行動電話乃係為隨身攜帶方便而設計，申辦人
      實無將行動電話交與被告代為接聽之必要，況所扣之行動
      電話上，同時黏貼多人之姓名，有的更貼有不同之電話號
      碼，顯非個人所有、所用，此與被告午○○所辯之詞，顯
      不相符；再被告午○○業已坦認附表所示庚○○、玄○○
      、丁○○、壬○○、子○○等人之在職證明書、薪資袋乃
      係其依照申辦人所述而製作，然證人陳晏妮於原審法院審
      理時卻證稱：該等在職證明書、薪資袋均係受被告午○○
      指示，依照午○○所交之冊子寫的等語（見原審法院九十
      三年八月六日筆錄），與被告午○○前開所辯，顯然不符
      。而縱然申辦人有為此不實陳述，被告實亦無製作該等在
      職證明書及薪資袋之權限，其自知無權製作該等在職證明
      書及薪資表，竟仍自行或指示不知情之陳晏妮製作該等在
      職證明書及薪資表，難認被告未有詐騙上開銀行之故意。
      再者，被告午○○不承認其有向申辦人收取核貸金額一半
      之佣金，而辯稱僅收取百分之五到十之佣金，其餘乃係申
      辦人自願留存三個月至六個月之利息委其代繳云云，然查
      其於警訊時，卻明白坦認係向申辦人騙說要代繳三個月之
      利息，而向申辦人抽取核貸金額的一半為佣金等語（見同
      上偵查卷第二六五頁），且被害人庚○○、酉○○、甲○
      ○、巳○○、戌○○○、張文章、癸○○、子○○等人於
      警訊、偵查或本院審理時，亦均明白指證被告午○○二人
      當時確係向其等表示委其等辦現金卡須抽取核貸金額的一
      半作為其等之佣金，核與證人即介紹酉○○辦卡之吳永森
      於警訊時證述：午○○當時係表示若辦二萬元，抽一萬元
      之佣金等語皆大致相符（參見同上偵查卷第七四頁），且
      由本案所扣署名為呂耀火、張勝化、朱榮華、吳坤茂、林
      世賢、劉其淦、樊家順等人所簽立之委辦協議書中，明確
      載明須由乙方（即午○○）抽取核貸金額的二分之一作為
      勞務暨事務費用，參以被告午○○於警訊時自承其將辦理
      現金卡所得利潤，分與介紹人三千元等情（見定上偵查卷
      第二六四頁），核與證人許火盛於警訊時明白證述每介紹
      一人前去被告午○○二人處所辦卡者，即可獲得三千元之
      介紹費之情節大致相符，且查被告二人被查扣之支出傳票
      上，明確記載張威凱、賴慶輝、朱月鳳（未起訴）等人介
      紹壬○○、黃順鴻、乙○○等人而領取一千六百元、一千
      九百元及三千元不等之介紹費，是若被告午○○二人等僅
      向申辦人收取百分之五到十的佣金，則其與宙○○所得豈
      不是低於介紹人所得之介紹費，另查各銀行之現金卡利率
      ，每萬元每月之利息僅為二百元，是若申辦人有意委請被
      告午○○代為繳納利息，其等所留存之金額亦不致達核貸
      金額的一半之多，亦徵其前開所辯顯與常理不合。復查被
      告午○○二人除以前開不實之手法詐騙上開銀行外，其等
      並向附表一之申辦人短報銀行核貸之金額，並以前述方式
      騙取賴世杰、乙○○、戊○○等人之信賴，利用其等無知
      之情況下，於空白之現金卡申請書上簽名後，任由被告二
      人持以申辦上開現金卡，之後推由午○○帶同申辦人前去
      領卡後，由午○○據以向各銀行之自動提款機提款之情，
      亦據上開被害之申辦人於警訊、偵查中證述明確。是被告
      午○○之上開辯解，實難採信。
（三）又本案被告宙○○雖以前開情詞，否認伊有參與上開犯行
      。其聲請本院傳喚之證人即其弟媳王佩芳，亦在本院證稱
      ：宙○○確自九十一年底迄今，均受僱在彰化縣田中鎮○
      ○街一一五巷三十號之育林數學補習班擔任司機職務，每
      月薪資三萬二千元云云（見本院卷一第二二八、二二九頁
      ）。惟被告宙○○於九十二年七月十五日警訊時，明確供
      稱當時其並無工作（見九十二年度偵字第五六八九號偵查
      卷宗第一宗第十頁反面）。嗣在檢察官聲請羈押經原審法
      院法官訊問時，再供承：本來是加油站老闆，九十一年被
      法院拍賣，目前在加中帶小孩等語。嗣在原審法院審理時
      ，被告宙○○雖有辯稱係在補習班上班，但卻供稱補習班
      之所在係在南投縣竹山鎮（見原審卷四第三九頁）。其先
      後所供不僅不一，且就補習班所在地之供述，亦與證人王
      佩芳之證詞不符，另就工作薪資之發給，證人王佩芳亦無
      法提出證明，其證詞顯無可信。況本案被告午○○係被告
      宙○○之配偶，其於九十二年七月三十一日警訊時，雖否
      認犯罪，但仍供稱：「業務與銀行方面由我處理，宙○○
      他在外面與遊民、人頭泡茶寒喧」等語（見九十二年度偵
      字第五六八九號偵查卷宗第一宗第二六五頁反面）。另證
      人張威凱、陳晏妮、劉慧敏、吳永森於警訊中亦均證述上
      開現金卡業務乃係被告宙○○、午○○二人所共同經營，
      證人陳晏妮於偵查中，甚至明確證稱其當時到南雲公司應
      徵工作時，係由被告宙○○對其面試等語（見同上偵查卷
      第三一一頁），足見被告宙○○前開所辯顯有不實。而證
      人劉昌仁於警訊時證述其係看到一則「辦現金卡蕭先生」
      的夾報廣告，始於九十二年七月十四日（即查獲當日）前
      去找被告二人申辦現金卡等語（見同上偵查卷第八七頁）
      ，於本院亦為相同證詞，顯見案發當時，被告二人仍以宙
      ○○名義對外招攬代辦現金卡之業務無誤。證人張俊於警
      訊及偵查中亦證述其於九十二年七月十四日去找被告宙○
      ○申辦現金卡時，宙○○當場取笑其年紀太大，無法通過
      審核等情（同上偵查卷第六七頁、三０七頁反面），亦徵
      宙○○於案發時，猶在現場共同經營現金卡代辦業務明確
      ，另被害人丁○○、林澨釧、庚○○、地○○、天○○、
      亥○○、己○○、玄○○、辰○○、甲○○、宇○○、辛
      ○○、子○○於警訊或原審院審理時更明白指證其等係找
      被告宙○○或宙○○、午○○申辦現金卡等語，而被告宙
      ○○於偵查中亦不否認其有以南雲公司名義對外徵員工，
      於上開時間內，其確實有在現場與客戶聊天，並告訴客戶
      缺錢時可向銀行申請，細節部分則由其妻午○○與客戶洽
      談，當案外人楊瑞鑫來向其借錢時，其曾建議楊瑞鑫去辦
      理現金卡，且當銀行打電話來確認時，其曾接過一、二次
      電話，核其所供，實已包含招攬業務、應徵員工及應付銀
      行徵信等範疇，已係上開犯罪事實之重要事務，難認其未
      有參與上開犯行。是被告宙○○所辯上開各情，自難採信
      。
（四）證人張威凱、陳晏妮、劉慧敏等人於原審法院審理時，雖
      對上述案情語多保留，改口證說其等僅係受午○○雇用等
      語，陳晏妮亦改稱應徵時，宙○○只是全程在場而已。但
      證人張威凱於警訊已明確指證：上開代辦現金卡及行動電
      話門號之業務，係由被告二人共同經營（見九十二年度偵
      字第五六八九號偵查卷宗第一宗第五八頁），嗣在偵查中
      ，並以證人之身分證稱係受僱被告夫婦二人（見同上偵卷
      第三○八頁）；另證人陳晏妮於警訊證稱：如果銀行打電
      話來問，被告二人交待交由他們二人接聽，如果客戶前來
      辦理現金卡借款，亦由被告二人在辦理等語，於偵查中亦
      以證人之身分證稱係由被告宙○○對其應徵（見同上偵卷
      第三六、三一一頁），後於原審法院亦有為「警訊中我所
      述實在」、「我跟警察說現金卡是由被告二人辦理的」之
      證詞（見原審卷四第十頁）；又證人劉慧敏亦於警訊證稱
      ：負責人是被告宙○○，客戶都是由被告二人負責接待等
      情（見同上偵卷第七八、七九頁），嗣在原審法院審理時
      ，證人劉慧敏雖曾為有利被告宙○○之證詞，但亦曾證稱
      ：「我警訊中所言正確」、「（如果銀行、通訊公司要徵
      信申請人），女生是由被告許（處理），男生由被告蕭接
      洽」、「被告許有跟我說，如果有人打電話來，由被告二
      人接聽」等情（見原審卷宗卷三第一七五頁）。證人張威
      凱、陳晏妮、劉慧敏三人於原審法院審理時，既未供稱上
      開警、偵訊證詞，有何不法取證之情事，且證人陳晏妮、
      劉慧敏二人於原審法院審理時，亦有為不利被告宙○○之
      上開證詞，再對照本案上開被害人及證人劉昌仁、張俊等
      人之指證，本院認證人張威凱、陳晏妮、劉慧敏等人之證
      詞，以其等在警、偵訊之指證為可採信。證人張威凱、陳
      晏妮、劉慧敏三人在原審法院所為有利於被告宙○○之部
      分證詞，為本院所不採。
（五）又證人張文章、辛○○、戌○○○等人於原審法院審理時
      ，雖改口證稱其等並未遭被告二人詐騙，且以申請書上所
      載之內容係屬實等情為被告二人迴護，然經比對其等三人
      前於警訊時所證，實有明顯之出入，且其等證述其等之職
      業、申辦、領卡、提款之過程，亦與卷附申請書、提款之
      明細表所載不相符而悖於事實，是證人張文章、辛○○、
      戌○○○等三人於原審法院所為之證詞，明顯與事實不符
      ，不值採為有利於被告二人之認定。
（六）再，被告二人於本院審理時，所聲請傳喚之證人亥○○、
      宇○○、玄○○、巳○○、張俊、地○○、天○○、許火
      盛、劉昌仁，其中，證人巳○○、張俊、劉昌仁等人已明
      確證述其等在警訊、或警、偵訊指證被告二人犯罪之證詞
      係屬真實。證人地○○、天○○亦證述被告二人確有其等
      在警訊指證之犯行。此外：
（１）亥○○於被告選任辯護人詰問時，雖證稱：其去辦理大眾
      銀行現金卡及領款之過程，僅有被告午○○代為辦理，被
      告宙○○並未參與云云，但經本院告知其於九十二年七月
      二十六日在警局應訊之警訊筆錄內容（見九十二年度偵字
      第五六八九號偵查卷宗第二宗第三二、三三頁），證人亥
      ○○即改承上開警訊筆錄之內容確屬真實。而證人亥○○
      之上開警訊筆錄內容，即已明確指證被告二人確有上開犯
      行。雖證人亥○○又在本院證稱：其在辦理現金卡約半年
      之後，又有拿到被告午○○交付之其他三萬元等語。但證
      人亥○○拿到此三萬元之時間，經核已在本案被告二人被
      偵辦之後，此情自不足為有利被告二人之認定。
（２）證人宇○○於被告選任辯護人詰問時，雖證稱：其去辦理
      大眾銀行現金卡及領款之過程，僅有被告午○○代為辦理
      ，被告宙○○並未接觸過云云，但經本院告知其於九十二
      年七月二十五日在警局應訊之警訊筆錄內容（見九十二年
      度偵字第五六八九號偵查卷宗第二宗第八九、九○頁），
      證人宇○○即改承上開警訊筆錄之內容確屬真實。而證人
      宇○○之上開警訊筆錄內容，即已明確指證被告二人確有
      上開犯行。雖證人宇○○在經檢察官詰問時，又證稱：辦
      理三萬元現金卡，實際拿到二萬七千元，其中一萬二千元
      係清償其在二、三個月之前，向被告午○○借貸之債務，
      故才在警訊證稱僅拿到一萬五千元等語。惟證人宇○○於
      警訊已明確指證：銀行核貸三萬元，其實際上只拿到一萬
      五千元之情，且未見有上開先前曾經借貸一萬二千元之陳
      述。再徵之其在警訊指證：其係在九十二年元月間，在員
      林公園閒逛，聽到有人告知可到被告二人上開處所辦理現
      金卡，因身邊沒錢才去辦理等情以觀，證人宇○○於本院
      證稱：其在辦理現金卡之二、三個月之前，曾向被告午○
      ○借貸一萬二千元乙節，顯非真實，此部分證詞亦不足為
      有利被告二人之認定。
（３）證人玄○○於被告選任辯護人詰問時，雖證稱：其去辦理
      大眾銀行現金卡及領款之過程，僅有被告午○○代為辦理
      ，在辦理過程中，沒有見過被告宙○○云云，但經本院告
      知其於九十二年七月二十五日在警局應訊之警訊筆錄內容
      （見九十二年度偵字第五六八九號偵查卷宗第二宗第六六
      、六七頁），證人玄○○即改承上開警訊筆錄之內容確屬
      真實。而證人玄○○之上開警訊筆錄內容，即已明確指證
      被告二人確有上開犯行。被告宙○○辯稱：僅曾在公園小
      廟喝酒時，告知玄○○如有需要，可去找午○○辦理現金
      卡云云，另被告午○○辯稱：玄○○之前曾向其借款，故
      核貸之現金，有扣掉欠款等語，與證人玄○○之證詞均不
      相符，被告午○○所辯先前之借貸，尤無任何證據足以證
      明，二人所辯均非可採。
（４）證人許火盛於本院審理時，雖證稱：其在辦理現金卡期間
      ，沒有看過被告宙○○，且以其名義申辦現金卡所撿附之
      榮盛檜木公司相關資料係屬真正，上開公司係其與友人合
      夥，沒有辦理登記但有在營業，銀行的人員亦有來看過云
      云。惟上開證人除於警訊證稱：其以駕駛計程車為業，曾
      向被告宙○○申辦現金卡，其提供之資料僅有國民身分證
      影本等情（見九十二年度偵字第五六八九號偵查卷宗第一
      宗第五一至五五頁）之外，復於偵查中證稱：「我拿身分
      證給他們辦，．．．．．．銀行打電話跟我對保」、「我
　    沒有提供任何在職證明給他們」、「我不知道他們拿假資
      料去辦」等語（見同上偵卷第三○七頁），證人許火盛於
      本院審理時所為之上開證詞，顯與其在警、偵訊中所證不
      合，已非可遽信。況證人許火盛於本院審理時，既證稱上
      開公司未辦理營業登記，但薪資袋卻有勞工保險費支出之
      記載（見同上偵卷一九七頁），且證人許火盛如於九十二
      年三、四、五月間，每月可在上開公司領取六萬多元之新
      資，又何需以支付貸款金額一成之代價，請求被告二人代
      辦現金卡借貸三萬元，並至九十二年八月二十日偵訊時，
      尚證稱仍在按月繳息（一千二百元）？徵之上情，證人許
      火盛於本院審理時所證：榮盛檜木公司相關資料係屬真正
      等情，殊非可信，不足為有利被告二人之證明。
（５）另外，本院依職權傳喚之證人庚○○，於本院審理時，亦
      再證稱：「我不識字，這些東西（指在職證明書、子龍水
      果蔬菜批發印文參枚、薪資袋）不實在的，不是我寫的，
      檢察官、原審法官都知道，這是被告自己寫的（當庭指認
　    ）」、「沒有（叫被告等幫我寫這些東西）」等語。另證
      人丁○○於警、偵訊中，並未證述被告二人有偽造添財餐
      廳、在職證明書、財生海產小吃印章或印文、及薪資袋之
      情，於本院審理時則證稱上開資料係其提供，並屬真正，
      本案既無確切之證據足以證明證人丁○○於本院所證不實
      ，本院爰不為被告二人有偽造上開資料之認定，併此敘明
      。
（七）本案被告宙○○於警訊自承案發當時無業，另被告午○○
      為家庭主婦，亦於檢察官聲請羈押經原審法院法官訊問時
      ，坦承別無其他職業，其等二人於前開時間，以公司行號
      為名，對外大肆招攬不法業務，並徵聘三名員工為其等執
      行業務，且所得利益不菲，被告二人顯有恃此營生之意。
      再被告二人上開偽造私文書、特種文書進而持以行使作為
      詐欺取財犯罪工具之行為，亦足生損害於事實欄所載述之
      被害人。綜上所述，本案被告二人前揭所犯均堪認定，皆
      應依法予以論科。
三、核被告宙○○、午○○二人所為，均係犯刑法第二百十六條
    、第二百十條、第二百十二條之行使偽造私文書及行使偽造
    特種文書罪、同法第三百四十條之常業詐欺罪。公訴人就被
    告二人常業詐欺之犯行，以刑法第三百三十九條第一項之詐
    欺取財罪起訴，此部分起訴法條尚有未洽，應予變更。另公
    訴人之起訴事實業已記載被告行使偽造之在職證明書、薪資
    袋，及持申辦人之現金卡在銀行之自動提款機提款等犯罪事
    實，然其起訴法條卻未援引刑法第二百十六條、第二百十二
    條等法條，顯屬漏引。又本案被告二人偽造印章、印文及署
    押之犯行，乃係偽造私文書、特種文書之部分行為，且偽造
    私文書、特種文書後持以行使，其偽造之低度行為已為行使
    之高度行為所吸收，另被告二人所犯利用自動付款設備詐欺
    犯行乃係常業詐欺犯行之一部，亦為常業詐欺犯行所吸收，
    均不另論處。又其二人先後數犯上開行使偽造私文書、行使
    偽造特種書罪，均時間緊接，所犯構成要件相同，顯均係基
    於概括犯意為之，皆應依連續犯之規定論以一罪。而其等所
    犯前揭數罪間，有方法、結果之牽連關係，應從一重之常業
    詐欺罪處斷。又就上開犯行之實施，被告二人之間有犯意聯
    絡及行為分擔，均為共同正犯（許火盛、詹聰二人犯罪部
    分，其等二人與被告二人之間，亦有犯意之聯絡及行為之分
    擔，為共同正犯）。再被告宙○○曾於九十年間，因犯偽造
    文書罪及重利罪，經本院分別判決處有期徒刑二月、四月，
    並定應執行為有期徒刑五月確定，甫於九十年八月十五日易
    科罰金執行完畢之事實，有本院被告全國前案紀錄表在卷可
    參，其於受有期徒刑執行完畢後，五年內再犯本件有期徒刑
    以上之罪，為累犯，應依法加重其刑。另就癸○○、子○○
    、詹聰、林澨釧、壬○○、許火盛、丁○○、賴世杰、洪
    金鍾等人部分，公訴人雖未為起訴（或僅起訴部分事實），
    但上開未經起訴部分，既與公訴人起訴部分，有上開裁判上
    或實質上一罪關係，此部分亦應為起訴效力所及，本院自應
    併予審判，併此敘明。
四、本案公訴人之公訴意旨，雖指訴被告二人尚有偽造附表三所
    示之個人私章共計七十二枚，惟上開個人私章，部分係附表
    一所示被害人之私章，此部分之被害人既有委任被告二人代
    辦現金卡，被告二人要無偽造其等私章之犯罪動機，被告辯
    稱此部分有獲得上開被害人之授權，所辯合於情理，應堪採
    信。至於其餘私章部分，被告辯稱其中部分為親友所有（如
    蕭國煙、葉坤田、蕭清雲、趙春福），部分是其他委託代辦
    現金卡之客戶親自帶來或委託代刻等語。本院徵之本案被告
    二人為上開犯行，依其犯罪手法並無偽造他人私章之必要，
    且被告二人為上開犯行，亦尚無確切之證據足以證明被告二
    人有蓋用此部分個人印文，尚難認定被告二人有偽造此部分
    私章之動機，以及卷內亦無此部分被害人之指訴可憑等情，
    認被告二人此部分所辯，為可採信。再就附表三所示之公司
    行號印章部分，證人丁○○已於本院證稱：財生海產小吃部
    之印章係屬真正；此外，其餘之公司行號印章部分，被告辯
    稱其中部分為其等或親友所有（如樺鴻商行、珠玲電渡加工
    廠、珠玲五金工業社、美商安麗達冠中心、樺鴻碾米加工廠
    、樺鴻實業股份有限公司），部分是其他委託代辦現金卡之
    客戶親自帶來或委託代刻等語。本案既無確切之證據足以證
    明被告二人此部分所辯不實，卷內亦無此部分被害人之指訴
    可憑，本院爰亦不為被告二人有偽造此部分公司行號印章之
    認定。公訴人指訴被告二人共同偽造附表三所示之個人私章
    、公司行號印章，據以偽造印文、特種文書或私文書，進而
    持以行使部分，為犯罪不能證明。惟因公訴人認此部分與被
    告二人上開所犯，有連續犯之裁判上一罪關係，爰不就此部
    分，另為被告二人無罪之諭知。再，公訴人之起訴書原另請
    求就被告二人為人代辦行動電話及原起訴書附表一後半段去
    向不明之申辦人申辦現金卡之事實併予審判，然其並未舉證
    證明被告二人代辦行動電話有何不法，且經原審法院依法傳
    訊原起訴書所列舉去向不明之現金卡申辦人及所扣之其他現
    金卡申辦人後，僅癸○○、子○○（共申辦台灣土地銀行、
    大眾銀行二張現金卡）、詹聰三人到庭陳述被告二人詐騙
    情節，其餘部分無從傳喚被害人證明被告如何犯罪，爰亦不
    就此部分另為被告二人無罪之諭知。
五、原審判決就被告二人上開所犯，予以論罪科刑，固非無見，
    惟原審判決認定附表三所示之個人私章與公司行號印章，亦
    屬被告二人偽造，且認被告二人有據以偽造印文、特種文書
    或私文書，進而持以行使，此部分尚有未合。是本案被告二
    人上訴否認犯罪，被告二人之上訴雖無理由，但原審判決既
    有上開可議之處，即屬無可維持，應由本院將原審判決予以
    撤銷改判。爰審酌被告二人之品行、犯罪動機、犯罪所得利
    益、及以招攬無業遊民或智能不足或其他急缺現金周轉之人
    前去向銀行申辦現金卡以為上開犯罪對金融秩序所生之危害
    、以及犯罪後仍一再以不實言論置辯等一切犯罪情狀，就被
    告被告宙○○量處有期徒刑一年八月，另就被告午○○量處
    有期徒刑一年六月。在附表一所示在職證明書與薪資袋上所
    偽造之署押及印文、及扣案如附表二所示偽造之個人及公司
    行號印章，均應依照刑法第二百十九條之規定宣告沒收，至
    於扣案如附表四所示之物，係被告二人所有用供或預備用供
    犯罪使用之物，應依刑法第三十八條第一項第二款之規定宣
    告沒收。乙○○、戊○○之大眾商業銀行現金卡申請書之乙
    ○○印文五枚、戊○○印文四枚，既屬盜蓋，不為沒收之諭
    知。其餘扣押物亦無沒收之依據，亦不為沒收之宣告。
六、據上論斷，應依刑事訴訟法第三百六十九條第一項前段、第
    三百六十四條、第二百九十九條第一項前段、第三百條、刑
    法第二十八條、第三百四十條、第二百十六條、第二百十條
    、第二百十二條、第五十五條、第四十七條、第三十八條第
    一項第二款、第二百十九條、罰金罰鍰提高標準條例第一條
    前段，判決如主文。
本案經檢察官丙○○到庭執行職務。
中　　華　　民　　國　　94　　年　　7 　　月　　27　　日
               刑事第三庭　審判長法　官　江　錫　麟
                                 法　官　林　欽　章
                                 法　官　廖　柏　基
上列正本證明與原本無異。
如不服本判決應於收受送達後十日內向本院提出上訴書狀，其未
敘述上訴之理由者並得於提起上訴後十日內向本院補提理由書（
均須按他造當事人之人數附繕本）。
                                 書記官　詹　錫　朋
中　　華　　民　　國　　94　　年　　7 　　月　　28　　日
附錄條文：
刑法第三百四十條
以犯前條之罪為常業者，處一年以上七年以下有期徒刑，得併科
五千元以下罰金。
附表一：
┌──┬───┬────┬────┬───────┬────┬────┬────┬────┬────────┐
│編號│申辦人│申請日  │核准銀行│ 卡        號 │銀行實際│被告告知│申 辦 人│被告所得│備            註│
│    │      │        │        │              │核准額度│申辦人之│實際所得│        │                │
│    │      │        │        │              │        │銀行核准│        │        │                │
│    │      │        │        │              │        │額度    │        │        │                │
├──┼───┼────┼────┼───────┼────┼────┼────┼────┼────────┤
│一  │林澨釧│九十一年│大眾銀行│000000000000  │四萬元  │四萬元  │三萬三千│七千元  │                │
│    │      │十二月中│        │              │        │        │元      │        │                │
│    │      │旬      │        │              │        │        │        │        │                │
├──┼───┼────┼────┼───────┼────┼────┼────┼────┼────────┤
│二  │壬○○│九十二年│大眾銀行│000000000000  │五萬元  │一萬元  │五千元  │四萬五千│                │
│    │      │一月十七│        │              │        │        │        │元      │                │
│    │      │日      │        │              │        │        │        │        │                │
├──┼───┼────┼────┼───────┼────┼────┼────┼────┼────────┤
│二之│壬○○│九十二年│臺灣土地│000000000000  │二萬元  │二萬元  │一萬元  │一萬元  │                │
│一  │      │三月三十│銀行    │              │        │        │        │        │                │
│    │      │一日    │        │              │        │        │        │        │                │
├──┼───┼────┼────┼───────┼────┼────┼────┼────┼────────┤
│三  │宇○○│九十二年│大眾銀行│000000000000  │三萬元  │三萬元  │一萬五千│一萬五千│                │
│    │      │一月二十│        │              │        │        │元      │元      │                │
│    │      │六日    │        │              │        │        │        │        │                │
├──┼───┼────┼────┼───────┼────┼────┼────┼────┼────────┤
│四  │庚○○│九十二年│大眾銀行│              │五萬元  │二萬元  │一萬元  │四萬元  │                │
│    │      │一月二十│        │              │        │        │        │        │                │
│    │      │七日    │        │              │        │        │        │        │                │
├──┼───┼────┼────┼───────┼────┼────┼────┼────┼────────┤
│四之│庚○○│九十二年│聯邦商業│000000000000  │三萬元  │未告知  │無      │三萬元  │                │
│一  │      │四月十六│銀行    │              │        │        │        │        │                │
│    │      │日      │        │              │        │        │        │        │                │
├──┼───┼────┼────┼───────┼────┼────┼────┼────┼────────┤
│四之│庚○○│九十二年│臺灣土地│000000000000  │二萬元  │二萬元  │一萬元  │一萬元  │偽造在職證明書一│
│二  │      │三月三十│銀行    │              │        │        │        │        │紙              │
│    │      │一日    │        │              │        │        │        │        │子龍水果蔬菜批發│
│    │      │        │        │              │        │        │        │        │印文三枚        │
│    │      │        │        │              │        │        │        │        │薪資袋三個      │
├──┼───┼────┼────┼───────┼────┼────┼────┼────┼────────┤
│五  │丁○○│九十二年│大眾銀行│000000000000  │五萬元  │五萬元  │二萬五千│二萬五千│                │
│    │      │一月二十│        │              │        │        │元      │元      │                │
│    │      │八日    │        │              │        │        │        │        │                │
├──┼───┼────┼────┼───────┼────┼────┼────┼────┼────────┤
│五之│丁○○│九十二年│臺灣土地│000000000000  │二萬元  │二萬元  │一萬元  │一萬元  │                │
│一  │      │三月三十│銀行    │              │        │        │        │        │                │
│    │      │一日    │        │              │        │        │        │        │                │
├──┼───┼────┼────┼───────┼────┼────┼────┼────┼────────┤
│六  │地○○│九十二年│大眾銀行│000000000000  │四萬元  │未告知  │一萬五千│二萬五千│                │
│    │      │二月二十│        │              │        │        │元      │元      │                │
│    │      │七日    │        │              │        │        │        │        │                │
├──┼───┼────┼────┼───────┼────┼────┼────┼────┼────────┤
│七  │天○○│九十二年│大眾銀行│000000000000  │四萬元  │未告知  │一萬五千│二萬五千│                │
│    │      │三月三日│        │              │        │        │元      │元      │                │
├──┼───┼────┼────┼───────┼────┼────┼────┼────┼────────┤
│八  │子○○│九十二年│臺灣土地│000000000000  │十萬元  │三萬元  │一萬元  │九萬元  │偽造再福照像館、│
│    │      │三月三十│銀行    │              │        │        │        │        │張表印文各三枚  │
│    │      │一日    │        │              │        │        │        │        │薪資袋三個      │
├──┼───┼────┼────┼───────┼────┼────┼────┼────┼────────┤
│八之│子○○│        │大眾銀行│              │五萬元  │二萬元  │一萬元  │四萬元  │                │
│一  │      │        │        │              │        │        │        │        │                │
├──┼───┼────┼────┼───────┼────┼────┼────┼────┼────────┤
│九  │玄○○│九十二年│聯邦商業│000000000000  │三萬元  │三萬元  │一萬五千│一萬五千│偽造在職證明書一│
│    │      │四月十四│銀行    │              │        │        │元      │元      │紙、薪資袋三個、│
│    │      │日      │        │              │        │        │        │        │金敦成鋁門企業印│
│    │      │        │        │              │        │        │        │        │文五枚、賴孟鑫印│
│    │      │        │        │              │        │        │        │        │文七枚          │
├──┼───┼────┼────┼───────┼────┼────┼────┼────┼────────┤
│十  │己○○│九十二年│聯邦商業│000000000000  │三萬元  │二萬元  │一萬元  │二萬元  │                │
│    │      │四月十七│銀行    │              │        │        │        │        │                │
│    │      │日      │        │              │        │        │        │        │                │
├──┼───┼────┼────┼───────┼────┼────┼────┼────┼────────┤
│十一│甲○○│九十二年│大眾銀行│000000000000  │七萬元  │二萬元  │一萬元  │六萬元  │                │
│    │      │四月十八│        │              │        │        │        │        │                │
│    │      │日      │        │              │        │        │        │        │                │
├──┼───┼────┼────┼───────┼────┼────┼────┼────┼────────┤
│十二│癸○○│九十二年│大眾銀行│000000000000  │四萬元  │二萬元  │一萬元  │三萬元  │                │
│    │      │五月五日│        │              │        │        │        │        │                │
├──┼───┼────┼────┼───────┼────┼────┼────┼────┼────────┤
│十三│丑○○│九十二年│大眾銀行│000000000000  │八萬元  │未告知  │三千元（│七萬七千│                │
│    │      │五月十三│        │              │        │        │由黃東琴│元      │                │
│    │      │日      │        │              │        │        │轉交予張│        │                │
│    │      │        │        │              │        │        │旺德）  │        │                │
├──┼───┼────┼────┼───────┼────┼────┼────┼────┼────────┤
│十四│亥○○│九十二年│大眾銀行│000000000000  │七萬元  │四萬元  │三萬二千│三萬八千│                │
│    │      │五月十四│        │              │        │        │元      │元      │                │
│    │      │日      │        │              │        │        │        │        │                │
├──┼───┼────┼────┼───────┼────┼────┼────┼────┼────────┤
│十五│申○○│九十二年│大眾銀行│000000000000  │五萬元  │二萬元  │九千元  │四萬一千│                │
│    │      │五月二十│        │              │        │        │        │元      │                │
│    │      │一日    │        │              │        │        │        │        │                │
├──┼───┼────┼────┼───────┼────┼────┼────┼────┼────────┤
│十六│張文章│九十二年│大眾銀行│000000000000  │四萬元  │三萬元  │一萬五千│二萬五千│                │
│    │      │五月三十│        │              │        │        │元      │元      │                │
│    │      │日      │        │              │        │        │        │        │                │
├──┼───┼────┼────┼───────┼────┼────┼────┼────┼────────┤
│十七│辰○○│九十二年│大眾銀行│000000000000  │四萬元  │三萬元  │一萬五千│二萬五千│                │
│    │      │六月二日│        │              │        │        │元      │元      │                │
├──┼───┼────┼────┼───────┼────┼────┼────┼────┼────────┤
│十八│陳賴長│九十二年│大眾銀行│000000000000  │七萬元  │三萬元  │一萬五千│五萬五千│                │
│    │慶    │六月三日│        │              │        │        │元      │元      │                │
├──┼───┼────┼────┼───────┼────┼────┼────┼────┼────────┤
│十九│辛○○│九十二年│大眾銀行│000000000000  │六萬元  │三萬元  │一萬五千│四萬五千│偽造美滿坐月子育│
│    │      │六月五日│        │              │        │        │元      │元      │嬰中心之薪資袋三│
│    │      │        │        │              │        │        │        │        │個、在職證明書一│
│    │      │        │        │              │        │        │        │        │件，但其上未蓋印│
│    │      │        │        │              │        │        │        │        │文              │
├──┼───┼────┼────┼───────┼────┼────┼────┼────┼────────┤
│二十│巳○○│九十二年│大眾銀行│000000000000  │六萬元  │三萬元  │一萬五千│四萬五千│偽造勝利鐵工廠之│
│    │      │六月十八│        │              │        │        │元      │元      │在職證明一件、薪│
│    │      │日      │        │              │        │        │        │        │資袋三個、勝利鐵│
│    │      │        │        │              │        │        │        │        │工廠之印文四枚  │
├──┼───┼────┼────┼───────┼────┼────┼────┼────┼────────┤
│二十│卯○○│九十二年│大眾銀行│000000000000  │七萬元  │三萬元  │二萬一千│四萬九千│                │
│一  │      │六月二十│        │              │        │        │元      │元      │                │
│    │      │四日    │        │              │        │        │        │        │                │
├──┼───┼────┼────┼───────┼────┼────┼────┼────┼────────┤
│二十│寅○○│九十二年│大眾銀行│000000000000  │五萬元  │未告知  │一萬元  │四萬元  │                │
│二  │      │七月八日│        │              │        │        │        │        │                │
├──┼───┼────┼────┼───────┼────┼────┼────┼────┼────────┤
│二十│酉○○│九十二年│大眾銀行│000000000000  │三萬元  │一萬    │無      │三萬    │                │
│三  │      │七月十一│        │              │        │        │        │        │                │
│    │      │日      │        │              │        │        │        │        │                │
└──┴───┴────┴────┴───────┴────┴────┴────┴────┴────────┘
附表四：
┌──┬──────────────┬──┬───┐
│編號│品　　　　　　　　　　　　名│單位│數　量│
├──┼──────────────┼──┼───┤
│一  │地面電話機具                │ 具 │十九具│
├──┼──────────────┼──┼───┤
│二  │行動電話                    │ 具 │十一具│
├──┼──────────────┼──┼───┤
│三  │各家銀行查詢應對資料簿      │ 本 │四本  │
├──┼──────────────┼──┼───┤
│四  │聯邦銀行現金卡明細簿        │ 本 │一本  │
├──┼──────────────┼──┼───┤
│五  │大眾銀行現金卡申請書影本簿  │ 本 │一本  │
├──┼──────────────┼──┼───┤
│六  │支出傳票本簿                │ 本 │四本  │
├──┼──────────────┼──┼───┤
│七  │收入傳票簿                  │ 本 │一本  │
├──┼──────────────┼──┼───┤
│八  │轉帳傳票簿                  │ 本 │一本  │
├──┼──────────────┼──┼───┤
│九  │在職證明書                  │ 袋 │一袋  │
├──┼──────────────┼──┼───┤
│十  │委辯協議書                  │ 袋 │一袋  │
├──┼──────────────┼──┼───┤
│十一│雜項簿                      │ 本 │一本  │
├──┼──────────────┼──┼───┤
│十二│客戶登記簿                  │ 本 │四本  │
├──┼──────────────┼──┼───┤
│十三│銀行申請書                  │ 袋 │一袋  │
├──┼──────────────┼──┼───┤
│十四│空白在職證明書              │ 袋 │一袋  │
├──┼──────────────┼──┼───┤
│十五│銀行申請書影本              │ 袋 │三袋  │
└──┴──────────────┴──┴───┘
附表五：
┌────┬──────┬────┬──────────────────────────────────────┐
│編　　號│　電話號碼  │ 裝機人 │　　　　　　　　　　　　　　　偽裝之使用人                                  │
├────┼──────┼────┼──────────────────────────────────────┤
│一之一  │00 0000000  │午○○  │劉牆亮                      許健益之連絡人「劉孟琳」                        │
│        │            │        │癸○○之連絡人「徐淑滿」    劉其好之連絡人「朱麗美」                        │
├────┼──────┼────┼──────────────────────────────────────┤
│一之二  │00 0000000  │陳宜甄  │朱月鳳之連絡人「曾浚宏」                                                    │
├────┼──────┼────┼──────────────────────────────────────┤
│一之三  │00 0000000  │午○○  │黃金山、朱榮華、張協定、江美惠、許仁成、樊麗美                              │
│        │            │        │（備註：該00 0000000號電話，原為00 0000000號）                              │
├────┼──────┼────┼──────────────────────────────────────┤
│二之一  │00 0000000  │楊瑞鑫  │許火盛之連絡人「賴佩」    戊○○之連絡人「林貴美」                        │
│        │            │        │賴世杰之連絡人「戊○○」    寅○○之連絡人「張清福」                        │
│        │            │        │鴻運物流事業、玄○○、戊○○、詹乙○○、許麗美                              │
├────┼──────┼────┼──────────────────────────────────────┤
│二之二  │00 0000000  │蔡麗  │許健益之連絡人「許淑惠」    乙○○之連絡人「江美滿」                        │
│        │            │        │詹金庭、癸○○              詹金庭之連絡人「江美滿」                        │
├────┼──────┼────┼──────────────────────────────────────┤
│二之三  │00 0000000  │蔡麗  │劉牆亮之連絡人「江美惠」                                                    │
│        │            │        │黃順鴻                                                                      │
├────┼──────┼────┼──────────────────────────────────────┤
│三之一  │00 0000000  │午○○  │玄○○之連絡人賴孟鑫、丁○○（土銀）、己○○、陳淑梅、黃美玉、陳國正        │
│        │            │        │（備註：該00 0000000號電話，原為00 0000000號）                              │
├────┼──────┼────┼──────────────────────────────────────┤
│三之二  │00 0000000  │午○○  │劉淑貞之連絡人「劉瑞蘭」    張萬財之連絡人「陳建名」                        │
│        │            │        │丁○○、劉其好、黃泉益                                                      │
├────┼──────┼────┼──────────────────────────────────────┤
│四      │00 0000000  │午○○  │汪茂盛之連絡人「林世賓」  庚○○之連絡人「林世賢」  許健益之連絡人「許健志」│
│        │            │        │陳宗祥之連絡人「高春珠」  呂耀火之連絡人「呂明仁」                          │
├────┼──────┼────┼──────────────────────────────────────┤
│五      │00 0000000  │午○○  │許水盛、劉牆亮、黃再興                                                      │
├────┼──────┼────┼──────────────────────────────────────┤
│六之一  │00 0000000  │        │地○○之連絡人「張明傳」  丑○○之連絡人「張明華」  己○○之父              │
├────┼──────┼────┼──────────────────────────────────────┤
│六之二  │00 0000000  │蔡麗卿  │辜瑞蘭之連絡人「汪陳素玉」                                                  │
│        │            │        │癸○○、汪茂盛、許榮輝                                                      │
├────┼──────┼────┼──────────────────────────────────────┤
│六之三  │00 0000000  │楊瑞鑫  │辰○○之連絡人「張金城」                                                    │
│        │            │        │張芳宜、劉墻亮、黃炳祺                                                      │
├────┼──────┼────┼──────────────────────────────────────┤
│七      │00 0000000  │午○○  │黃泉章、曹承文、寅○○、甲○○                                              │
├────┼──────┼────┼──────────────────────────────────────┤
│八      │00 0000000  │楊瑞鑫  │劉墻亮之連絡人「乙○○」    許仁成之連絡人「黃建山」                        │
│        │            │        │李建華                                                                      │
├────┼──────┼────┼──────────────────────────────────────┤
│九      │00 0000000  │午○○  │許健益之連絡人「許麗美」    黃炳祺之連絡人「許麗美」及「陳國民」            │
│        │            │        │陳國正之母「陳高勤」        陳慶宗之連絡人「劉其發」                        │
│        │            │        │劉健城之連絡人「劉祥亮」    黃炳祺                                          │
│        │            │        │△另為己○○、癸○○開立郵局帳號所用                                        │
├────┼──────┼────┼──────────────────────────────────────┤
│十      │00 0000000  │午○○  │詹、詹秉林、林世賢                                                      │
├────┼──────┼────┼──────────────────────────────────────┤
│十一之一│00 0000000  │午○○  │卯○○、朱榮華                                                              │
├────┼──────┼────┼──────────────────────────────────────┤
│十一之二│00 0000000  │午○○  │陳國正之連絡人「蔡金喜」    黃詩慧之連絡人「林勝利」                        │
│        │            │        │庚○○、己○○、呂耀火                                                      │
├────┼──────┼────┼──────────────────────────────────────┤
│十二    │00 0000000  │午○○  │黃瑞種、庚○○                                                              │
├────┼──────┼────┼──────────────────────────────────────┤
│十三之一│00 0000000  │午○○  │劉墻亮、汪茂盛                                                              │
├────┼──────┼────┼──────────────────────────────────────┤
│十三之二│00 0000000  │午○○  │丁○○之連絡人「張萬生」    天○○之連絡人「呂黎新」                        │
│        │            │        │己○○、汪茂盛、朱榮江                                                      │
├────┼──────┼────┼──────────────────────────────────────┤
│十四    │00 0000000  │蕭國煙  │子○○之連絡人「張威凱」  壬○○之連絡人「張威凱」  陳慶宗之連絡人「陳慶惠」│
│        │            │        │陳宗祥之連絡人「張威凱」  辜瑞蘭之連絡人「張麗珠」                          │
│        │            │        │張國正之連絡人「王美琴」  壬○○之連絡人「胡東通」                          │
│        │            │        │壬○○                                                                      │
├────┼──────┼────┼──────────────────────────────────────┤
│十五之一│00 0000000  │午○○  │劉牆亮之連絡人「林慧珊」                                                    │
│        │            │        │陳國正、蕭志達                                                              │
├────┼──────┼────┼──────────────────────────────────────┤
│十五之二│00 0000000  │午○○  │張雲龍、朱榮華、黃泉益、許水盛                                              │
├────┼──────┼────┼──────────────────────────────────────┤
│十六    │00 0000000  │午○○  │陳宗祥之連絡人「陳慶宗」  酉○○之連絡人「陳立春」 張文章之連絡人「張凱威」 │
│        │            │        │地○○之連絡人「林寶貴」  寅○○之連絡人「陳立宗」 陳國正之連絡人「蕭曉佩」 │
│        │            │        │賴孟辛之連絡人「張萬生」  林澨釧之連絡人「黃梨華」                          │
│        │            │        │陳慶宗、賴振揚、黃瑞種                                                      │
├────┼──────┼────┼──────────────────────────────────────┤
│十七    │00 0000000  │午○○  │黃泉益、陳妙芳、許火盛、黃炳祺                                              │
├────┼──────┼────┼──────────────────────────────────────┤
│十八    │00 0000000  │楊瑞鑫  │許水盛                                                                      │
├────┼──────┼────┼──────────────────────────────────────┤
│十九之一│00 0000000  │楊瑞鑫  │癸○○之連絡人「江文志」  甲○○之連絡人「江重川」                          │
│        │            │        │黃炳祺、戌○○○、黃泉益                                                    │
├────┼──────┼────┼──────────────────────────────────────┤
│十九之二│00 0000000  │蔡麗  │辜瑞蘭之連絡人「注陳素玉」                                                  │
│        │            │        │癸○○、許榮輝、汪茂盛                                                      │
└────┴──────┴────┴──────────────────────────────────────┘
附表六：
┌────┬──────┬────┬──────────────────────────────────────┐
│編　　號│　電話號碼  │ 裝機人 │　　　　　　　　　　　　　　　偽裝之使用人                                  │
├────┼──────┼────┼──────────────────────────────────────┤
│一      │0000 000000 │戊○○  │陳國正、庚○○、黃炳祺、劉祥亮、劉墻亮、曹炳烈                              │
├────┼──────┼────┼──────────────────────────────────────┤
│二      │0000 000000 │丑○○  │申○○之連絡人「陳育鈴」  劉牆亮之連絡人「乙○○」                          │
│        │            │        │乙○○、朱榮華、壬○○                                                      │
├────┼──────┼────┼──────────────────────────────────────┤
│三      │0000 000000 │李淑玲  │辜瑞蘭                                                                      │
├────┼──────┼────┼──────────────────────────────────────┤
│四      │0000 000000 │詹素美  │劉健城                                                                      │
├────┼──────┼────┼──────────────────────────────────────┤
│五      │0000 000000 │巳○○  │辛○○、賴盈幸、詹金庭                                                      │
├────┼──────┼────┼──────────────────────────────────────┤
│六      │0000 000000 │寅○○  │寅○○、黃泉益、陳慶宗之連絡人「張素真」                                    │
├────┼──────┼────┼──────────────────────────────────────┤
│六之一  │0000 000000 │蘇麗禎  │張文章、蕭萬來                                                              │
├────┼──────┼────┼──────────────────────────────────────┤
│七      │0000 000000 │陳國正  │巳○○                                                                      │
├────┼──────┼────┼──────────────────────────────────────┤
│八      │0000 000000 │黃春禧  │黃炳祺、詹秉林                                                              │
├────┼──────┼────┼──────────────────────────────────────┤
│九      │0000 000000 │詹素美  │癸○○、陳慶宗                                                              │
├────┼──────┼────┼──────────────────────────────────────┤
│十      │0000 000000 │丑○○  │酉○○之連絡人「陳立春」                                                    │
│        │            │        │許仁成、汪茂盛、戊○○                                                      │
├────┼──────┼────┼──────────────────────────────────────┤
│十之一  │0000 000000 │巳○○  │陳立福、黃炳祺                                                              │
├────┼──────┼────┼──────────────────────────────────────┤
│十一    │0000 000000 │黃泉益  │賴國墩                                                                      │
├────┼──────┼────┼──────────────────────────────────────┤
│十一之一│0000 000000 │蔡阿池  │黃瑞種、黃訓嘉                                                              │
└────┴──────┴────┴──────────────────────────────────────┘
　　　　　　　　　　　　　　　　　　　　　　　　　　Ｆ
